Images des répertoires du notaire François Desmeure pour l'étude XXX
Archives nationales de France
Images des répertoires du notaire François Desmeure pour l'étude XXX
19 mai 1727 - 4 avril 1756
MC/RE/XXX/4 - MC/RE/XXX/5
Desmeure, François; Étude notariale XXX (Paris; 1618-....)
2 registres
Archives nationales de France
Minutes et répertoires: la loi 2008-696 du 15 juillet 2008 relative aux archives a fixé à 75 ans à compter de la date de l'acte, ou à 25 ans à compter de la date du décès de l'intéressé si ce délai est plus bref, le délai de communication des minutes et répertoires des notaires; ce délai est porté à 100 ans à compter de la date de l'acte si le document se rapporte à un mineur (code du Patrimoine, articles L213-2, 4e d et 5e).
Autres documents de l'étude (dossiers de clients, comptabilité...): s'agissant d'archives privées, ces documents sont communicables selon les modalités fixées par le déposant ou le donateur.
Certains documents ne sont pas accessibles sous leur forme originale en raison de leur mauvais état de conservation.
Versement: 1932
Images des répertoires de l'étude XXX
Archives de l'étude XXX
répertoire d'officier public ministériel
- Répertoire chronologique pour la période du 19 mai 1727 au 31 décembre 1742, 19 mai 1727 - 31 décembre 1742; MC/RE/XXX/4; Un registre de 480 feuillets de papier manuscrits, hauteur 35 cm x largeur 25 cm, composé de cahiers foliotés par le notaire. Le registre est en bon état. Pages blanches aux feuillets 392 v°, 465, 480; les feuillets 16, 17, 77, 445 sont déchirés.
  Registre folioté en 2004 (foliotation non visible à l'écran)
  Le répertoire contient les informations suivantes: 1. date du jour; 2. nature de l'acte; 3. nom, prénom, des parties
  répertoire
  - Listes chronologiques des actes pour la période du19 mai 1727 au 31 décembre 1742, 19 mai 1727 - 31 décembre 1742; 1 r°-464 v°; 464 feuillets
    - Liste chronologique des actes pour la période du 19 mai au 31 décembre 1727, 19 mai - 31 décembre 1727; 1 r°-9 r°; 9 feuillets
    - Liste chronologique des actes pour la période du 2 janvier au 31 décembre 1728, 2 janvier - 31 décembre 1728; 9 r°-26 v°; 17 feuillets
    - Liste chronologique des actes pour la période du 1er janvier au 29 décembre 1729, 1er janvier - 29 décembre 1729; 27 r°-52 v°; 25 feuillets
    - Liste chronologique des actes pour la période du 2 janvier au 31 décembre 1730, 2 janvier - 31 décembre 1730; 30 r°-83 v°; 53 feuillets
      - du 2 janvier au 30 juin 1730, 2 janvier - 30 juin 1730; 30 r°-68 v°; 38 feuillets
      - du 5 juillet au 31 décembre 1730, 5 juillet - 31 décembre 1730; 68 v°-83 v°; 15 feuillets
    - Liste chronologique des actes pour la période du 3 janvier au 31 décembre 1731, 3 janvier - 31 décembre 1731; 84 r°-115 v°; 31 feuillets
    - Liste chronologique des actes pour la période du 2 janvier au 31 décembre 1732, 2 janvier - 31 décembre 1732; 116 r°-148 v°; 32 feuillets
    - Liste chronologique des actes pour la période du 3 janvier au 30 décembre 1733, 3 janvier - 30 décembre 1733; 149 r°-182 r°; 33 feuillets
    - Liste chronologique des actes pour la période du 2 janvier au 31 décembre 1734, 2 janvier - 31 décembre 1734; 182 v°-209 r°; 27 feuillets
    - Liste chronologique des actes pour la période du 5 janvier au 31 décembre 1735, 5 janvier - 31 décembre 1735; 209 v°-241 v°; 32 feuillets
    - Liste chronologique des actes pour la période du 4 janvier au 31 décembre 1736, 4 janvier - 31 décembre 1736; 242 r°-272 r°; 30 feuillets
    - Liste chronologique des actes pour la période du 2 janvier au 30 décembre 1737, 2 janvier - 30 décembre 1737; 272 v°-298 v°; 26 feuillets
    - Liste chronologique des actes pour la période du 3 janvier au 30 décembre 1738, 3 janvier - 30 décembre 1738; 299 r°-326 r°; 27 feuillets
    - Liste chronologique des actes pour la période du 2 janvier au 29 décembre 1739, 2 janvier - 29 décembre 1739; 326 v°-355 r°; 29 feuillets
    - Liste chronologique des actes pour la période du 4 janvier au 31 décembre 1740, 4 janvier - 31 décembre 1740; 355 v°-392 r°; 37 feuillets
    - Liste chronologique des actes pour la période du 2 janvier au 30 décembre 1741, 2 janvier - 30 décembre 1741; 393 r°-427 v°; 34 feuillets
    - Liste chronologique des actes pour la période du 2 janvier au 31 décembre 1742, 2 janvier - 31 décembre 1742; 428 r°-464 v°; 28 feuillets
  - Liste chronologique des rentes viagères pour la période du 26 mai 1734 au 20 juin 1736, 26 mai 1734 - 20 juin 1736; 466 r°-480 r°; 14 feuillets
- Répertoire chronologique pour la période du 4 janvier 1743 au 4 avril 1756, 4 janvier 1743 - 4 avril 1756; MC/RE/XXX/5; Un registre de 511 feuillets de papier manuscrits, hauteur 35 cm x largeur 24 cm. Le registre est en bon état, la reliure a été restaurée. Pages blanches aux feuillets 1 v°, 284, 505 v°; lettres "A " richement ornées aux f° 284, 326, 438.
  - Liste chronologique des actes pour la période du 4 janvier au 31 décembre 1743, 4 janvier - 31 décembre 1743; 1 r°-33 r°; 33 feuillets
  - Liste chronologique des actes pour la période du 1er janvier au 30 décembre 1744, 1er janvier - 30 décembre 1744; 33 v°-64 v°; 31 feuillets
  - Liste chronologique des actes pour la période du 2 janvier au 30 décembre 1745, 2 janvier - 30 décembre 1745; 64 v°-106 v°; 42 feuillets
    - du 2 janvier au 29 juin 1745, 2 janvier - 29 juin 1745; 64 v°-80 v°; 16 feuillets
    - du 1 juillet du 30 décembre 1745, 81 r°-106 v°; 25 feuillets
  - Liste chronologique des actes pour la période du 4 janvier au 31 décembre 1746, 4 janvier - 31 décembre 1746; 107 r°-147 v°; 40 feuillets
  - Liste chronologique des actes pour la période du 1er janvier au 30 décembre 1747, 1er janvier - 30 décembre 1747; 148 r°-191 v°; 43 feuillets
    - du 1er janvier au 30 juin 1747, 1er janvier - 30 juin 1747; 148 r°-171 r°; 23 feuillets
    - du 1er juillet au 30 décembre 1747, 1er juillet - 30 décembre 1747; 171 r°-191 v°; 20 feuillets
  - Liste chronologique des actes pour la période du 2 janvier au 31 décembre 1748, 2 janvier - 31 décembre 1748; 192 r°-238 v°; 46 feuillets
    - du 2 janvier au 30 juin 1748, 2 janvier - 30 juin 1748; 192 r°-214 r°; 22 feuillets
    - du 1 juillet au 31 décembre 1748, 1 juillet - 31 décembre 1748; 214 v°-238 v°; 24 feuillets
  - Liste chronologique des actes pour la période du 2 janvier au 31 décembre 1749, 2 janvier - 31 décembre 1749; 239 r°-283 r°; 44 feuillets
    - du 2 janvier au 30 juin 1749, 2 janvier - 30 juin 1749; 239 r°-261 v°; 22 feuillets
    - du 1 juillet au 31 décembre 1749, 1 juillet - 31 décembre 1749; 262 r°-283 r°; 21 feuillets
  - Liste chronologique des actes pour la période du 5 janvier au 31 décembre 1750, 5 janvier - 31 décembre 1750; 284 r°-325 v°; 41 feuillets
  - Liste chronologique des actes pour la période du 3 janvier au 30 décembre 1751, 3 janvier - 30 décembre 1751; 326 r°-368 v°; 42 feuillets
    - du 3 janvier au 30 juin 1751, 3 janvier - 30 juin 1751; 326 r°-347 r°; 21 feuillets
    - du 1 juillet au 30 décembre 1751, 1 juillet - 30 décembre 1751; 347 v°-368 v°; 21 feuillets
  - Liste chronologique des actes pour la période du 4 janvier au 31 décembre 1752, 4 janvier - 31 décembre 1752; 369 r°-406 v°; 37 feuillets
  - Liste chronologique des actes pour la période du 2 janvier au 31 décembre 1753, 2 janvier - 31 décembre 1753; 407 r°-437 v°; 30 feuillets
  - Liste chronologique des actes pour la période du 3 janvier au 31 décembre 1754, 3 janvier - 31 décembre 1754; 438 r°-465 v°; 27 feuillets
  - Liste chronologique des actes pour la période du 1er janvier au 30 décembre 1755, 1er janvier - 30 décembre 1755; 466 r°-495 r°; 29 feuillets
  - Liste chronologique des actes pour la période du 3 janvier au 19 mars 1756, 3 janvier - 19 mars 1756; 496 r°-504 v°; 8 feuillets
  - "Etat des actes reçus en premier par Me Alexandre Louis François Desmeure, mon oncle ....qu'il avait reçus pour feu Me François Claude Desmeure mon père..." pour la période du 21 décembre 1754 au 4 avril 1756, 21 décembre 1754 - 4 avril 1756; 506 r°-511 r°; 6 feuillets
    Les actes datés du 21 décembre 1754 au 19 mars 1756 figurent dans le répertoire à leur date.